臺灣臺中地方法院刑事判決
110年度交訴字第76號
公  訴  人  臺灣臺中地方檢察署檢察官
被      告  劉柏廷


上列被告因肇事逃逸罪等案件，經檢察官提起公訴（109年度偵
字第38232號），被告於本院準備程序中，就被訴事實為有罪之
陳述，經告知簡式審判程序之旨，並聽取當事人之意見後，本院
合議庭裁定由受命法官獨任行簡式審判程序，判決如下：
    主    文
劉柏廷犯過失傷害罪，處拘役肆拾日，如易科罰金，以新臺幣壹
仟元折算壹日。又犯肇事致人傷害逃逸罪，處有期徒刑壹年。
    犯罪事實及理由
一、本案之犯罪事實及證據，除犯罪事實欄一第9行關於「沿上
    開路段直行」之記載，更正為「沿大豐北街大漢街往中山路
    方向直行」，證據部分補充「被告劉柏廷於本院準備程序及
    審理時之自白」外，其餘均引用檢察官起訴書之記載（如附
    件）。
二、論罪科刑：
(一)核被告劉柏廷所為，係犯刑法第284條前段之過失傷害罪及
    同法第185條之4之肇事致人傷害逃逸罪。被告所犯上開2罪
    ，犯意各別，行為互殊，應予分論併罰。
(二)爰以行為人之責任為基礎，審酌被告駕車疏未注意左轉彎時
    ，轉彎車應讓直行車先行，適告訴人亦疏未注意車前狀況，
    隨時採取必要之安全措施，致生本案交通事故，而被告於駕
    車肇事後，卻因下班趕著回家休息，竟未留下察看、協助傷
    者送醫救治或為其他必要之措施，亦未報警或留下聯絡方式
    ，即置受傷之告訴人在現場於不顧，恣意駛離現場逃逸，所
    為殊非可取，事後亦未與告訴人達成和解或賠償告訴人；並
    審酌被告犯後尚知坦承犯行之態度，暨告訴人之傷勢程度，
    並斟酌被告自述為高中肄業，目前從事鐵工，月收入約新臺
    幣4至5萬元，未婚，無子女，與父母及奶奶同住，家庭經濟
    狀況為低收入戶（見交訴卷第229頁），暨其犯罪之動機、
    目的、情節與手段等一切情狀，分別量處如主文所示之刑，
    並就所犯過失傷害罪刑部分，併諭知易科罰金之折算標準。
三、依刑事訴訟法第第273條之1第1項、第299條第1項前段、第3
    10條之2、第454條第2項，刑法第284條前段、第185條之4、
    第41條第1項前段，刑法施行法第1條之1第1項，判決如主文
    。
四、如不服本判決，應於本判決送達之日起20日內，以書狀敘述
    具體理由，向本院提出上訴（應附繕本）。
本案經檢察官洪國朝提起公訴，檢察官陳隆翔到庭執行職務。
中　　華　　民　　國　　110 　年　　11　　月　　 1　　日
　　　　　　　　　刑事第二十庭  法  官  郭勁宏
以上正本證明與原本無異。
如不服本判決應於收受送達後20日內向本院提出上訴書狀，並應
敘述具體理由；其未敘述上訴之理由者，應於上訴期間屆滿後20
日內向本院補提理由書（均須按他造當事人之人數附繕本）「切
勿逕送上級法院」。
告訴人或被害人如不服判決，應備理由具狀向檢察官請求上訴，
上訴期間之計算，以檢察官收受判決正本之日起算。
　　　　　　　　　　　　　　　　書記官  黃昱程
中　　華　　民　　國　　110 　年　　11　　月　　1 　　日
附錄論罪科刑法條
中華民國刑法第185條之4
駕駛動力交通工具發生交通事故，致人傷害而逃逸者，處6月以
上5年以下有期徒刑；致人於死或重傷而逃逸者，處1年以上7年
以下有期徒刑。
犯前項之罪，駕駛人於發生交通事故致人死傷係無過失者，減輕
或免除其刑。
中華民國刑法第284條
因過失傷害人者，處1年以下有期徒刑、拘役或10萬元以下罰金
；致重傷者，處3年以下有期徒刑、拘役或30萬元以下罰金。

附件
臺灣臺中地方檢察署檢察官起訴書
                                    109年度偵字第38232號
　　被　　　告　劉柏廷　男　22歲（民國00年0月0日生）
　　　　　　　　　　　　住○○市○○區○○路00號
　　　　　　　　　　　　國民身分證統一編號：Z000000000號
上列被告因公共危險等案件，業經偵查終結，認應提起公訴，茲
將犯罪事實及證據並所犯法條分敘如下：
　　　　犯罪事實
一、劉柏廷於民國109年11月5日，騎乘車牌號碼000-000號普通
    重型機車，沿臺中市神岡區大豐北街由中山路往大漢街方向
    行駛，於同日21時54分許，行經神岡區豐社路與大豐北街口
    ，欲左轉進入豐社路時，其明知機車行駛至交岔路口，轉彎
    車應讓直行車先行，以避免發生碰撞之危險；而依當時天候
    晴朗，光線係屬夜間無照明，道路並無缺陷及障礙物，視距
    良好等情觀之，其並無不能注意之情事，竟疏未注意未讓直
    行車先行，即貿然左轉。適有吳浩辰騎乘車牌號碼000-000
    號普通重型機車，沿上開路段直行，亦行至該處，劉柏廷所
    騎乘車輛因而撞及吳浩辰所騎乘之機車，致吳浩辰人車倒地
    ，並受有右側手肘擦傷、左右側膝部擦傷等傷害。劉柏廷明
    知其駕車與吳浩辰發生交通事故，且吳浩辰已受有傷害，詎
    劉柏廷竟基於肇事逃逸之犯意，未下車察看吳浩辰之傷勢及
    施以救護，亦未報警處理或呼叫救護車以提供即時救護，且
    未留下任何聯絡方式，旋駕車逕行離去。嗣為警循線查悉上
    情。
二、案經吳浩辰訴由臺中市政府警察局豐原分局報告偵辦。
　　　　證據並所犯法條
一、證據清單及待證事實：
 編號 證據名稱 待證事實 （一） 被告劉柏廷於警詢、偵查中之供述 訊據被告固坦承於上開犯罪事實欄之時間行經該處，惟矢口否認犯行，辯稱：當時伊要左轉，對方騎很快，感覺車體有晃動，以為壓到地上的物品，轉頭過去，也沒有看到人，就騎走了云云。 （二） 證人即告訴人吳浩辰於警詢、偵查中之證述 證明於犯罪事實欄之時地發生車禍，且被告擅自離去之經過。 （三） 道路交通事故現場圖、道路交通事故調查報告表（一）、（二）、臺中市政府警察局交通警察大隊道路交通事故初步分析研判表、車輛詳細資料報表、交通事故補充資料表、道路交通事故照片、監視錄影器翻拍之照片、疑似道路交通事故肇事逃逸追查表 1.證明上開車輛肇事之現場狀況及肇事相關資料。 2.被告所騎乘之車輛與告訴人所騎乘之機車有發生碰撞而肇事之事實。 （四） 清泉醫院醫院診斷證明書 吳浩辰因本件車禍而受有右側手肘擦傷、左右側膝部擦傷等傷害之事實。 （五） 監視錄影器及翻拍之照片、勘驗筆錄  以下為光碟上播放之時間秒數： 於第47秒，告訴人及被告機車出現在畫面左方跟右方，第48秒發生碰撞，被告車身劇烈搖晃後，並未停止，繼續駛離現場。 
二、核被告劉柏廷所為，係犯刑法第284條前段之過失傷害罪嫌
    及同法第185條之4之肇事致人受傷而逃逸罪嫌。按刑法第28
    4條之過失傷害罪，係針對行為人應注意、能注意、而不注
    意之過失行為予以非難。而同法第185條之4之肇事致人死傷
    逃逸罪，則以處罰肇事後逃逸之駕駛人為目的，俾促使駕駛
    人於肇事後能對被害人即時救護，以減少死傷，是該罪之成
    立祇以行為人有駕駛動力交通工具肇事，致人死傷而逃逸之
    事實為已足，至行為人之肇事有否過失，則非所問，二者之
    立法目的及犯罪構成要件截然不同，且駕駛人肇事逃逸，係
    在其過失行為發生後，為規避責任，而另行起意之行為，故
    行為人之過失犯行與其肇事致人死傷而逃逸之行為，應屬併
    罰關係（最高法院92年度台上字第4552號判決參照）。是被
    告所犯上開2罪，犯意各別，行為互殊，請予分論併罰。
三、依刑事訴訟法第251條第1項提起公訴。
　　此　致
臺灣臺中地方法院
中　　華　　民　　國　 110　　年　　2 　　月　　20　　日
　　　　　　　　　　　　　　　檢　察　官　洪國朝